臺灣新竹地方法院刑事判決
110年度交易字第134號
公  訴  人  臺灣新竹地方檢察署檢察官陳興男
被      告  涂鏡楊



上列被告因過失傷害案件，經檢察官提起公訴（109年偵字第114
21號），本院判決如下：
　　主  文
本件公訴不受理。
    理  由
一、公訴意旨詳如檢察官起訴書之記載（如附件）。
二、按告訴乃論之罪，告訴人於第一審辯論終結前，得撤回其告
    訴；又告訴經撤回者，應諭知不受理之判決，並得不經言詞
    辯論為之；刑事訴訟法第238條第1項、第303條第3款、第30
    7條分別定有明文。
三、查本件告訴人對被告提出過失傷害告訴案件，公訴意旨認被
    告均係觸犯刑法第284條前段之過失傷害罪，依同法第287條
    前段之規定，須告訴乃論。茲因告訴人具狀撤回告訴，有聲
    請撤回告訴狀1份附卷可稽，揆諸前揭說明，爰不經言詞辯
    論，逕為諭知不受理之判決。
四、據上論斷，應依刑事訴訟法第303條第3款、第307條，判決
    如主文。　　
中　　華　　民　　國　　110 　年　　3 　　月　　30　　日
                  刑事第四庭    法　官　陳健順
以上正本證明與原本無異。
如不服本判決應於收受本判決後20日內向本院提出上訴書狀，上
訴書狀應敘述具體理由。上訴書狀未敘述上訴理由者，應於上訴
期間屆滿後20日內補提理由書狀於本院(均須按他造當事人之人
數附繕本 )「切勿逕送上級法院」。 
中　　華　　民　　國　　110 　年　　3 　　月　　30　　日
                                書記官  吳玉蘭
附件：
臺灣新竹地方檢察署檢察官起訴書
                                    109年度偵字第11421號
　　被　　　告　涂鏡楊　男　57歲（民國00年0月00日生）
　　　　　　　　　　　　住新竹縣○○鎮○○里○○○00號
　　　　　　　　　　　　居新竹縣○○市○○街00○0號
　　　　　　　　　　　　國民身分證統一編號：Z000000000號
上列被告因過失傷害案件，業經偵查終結，認應提起公訴，茲將
犯罪事實及證據並所犯法條分敘如下：
　　　　犯罪事實
一、涂鏡楊於民國109年8月26日晚間8時29分許，騎乘車牌號碼0
    00-000號普通重型機車，沿新竹縣竹北市博愛街由北往南方
    向行駛，行經新竹縣竹北市博愛街與福德街交岔路口時，本
    應注意行經無號誌交岔路口，應減速慢行，作隨時停車之準
    備，並應充分注意車前狀況，隨時採取必要之安全措施，而
    依當時天候晴、夜間有照明、柏油路面乾燥、無缺陷、無障
    礙物、視距良好等情，並無不能注意之情事，竟疏未充分注
    意車前狀況，且行經無號誌交岔路口未減速慢行，即貿然直
    行通過，適曾裕富騎乘車牌號碼000-0000號普通重型機車沿
    新竹縣竹北市仁德街由東往西方向直行至該路口，亦疏未注
    意行經劃有讓路線之無號誌路口，支線車應禮讓幹道車先行
    ，即貿然左轉，兩車因而發生碰撞，致曾裕富人車倒地，並
    受有左手鈍挫傷、右膝及右小腿擦挫傷等傷害。
二、案經曾裕富訴由新竹縣政府警察局竹北分局報告偵辦。
　　　　證據並所犯法條
一、證據清單及待證事實：
編號 　　　證據名稱 　　　　待證事實 (一) 被告涂鏡楊於警詢及偵查中之供述。 被告固坦承於上揭時、地與告訴人發生交通事故之事實，惟矢口否認有何過失傷害之犯行，辯稱：我是直行車，且當時前面路口正值紅燈，所以我的車速不會太快，應該不到40公里，車禍當下我因為頭有點暈，是以，才會跟據報前來處理之員警說當下我的車速是60公里，故我沒有過失等語。 (二) 告訴人曾裕富於警詢及偵查中之供述。 證明本件交通事故發生經過之事實。 (三) 1.新竹縣政府警察局竹北分局道路交通事故現場圖、道路交通事故調查報告表(一)、(二)各1份。 2.現場及車損照片27張。 3.本署檢察事務官勘驗筆錄1份。 證明本件交通事故發生經過、現場情形以及被告涉有肇事因素等事實。 (四) 東元醫療社團法人東元綜合醫院診斷證明書1紙。 證明告訴人因本件車禍而受有犯罪事實欄所載傷害之事實。 (五) 交通部公路總局新竹區監理所110年1月18日竹苗鑑字第1090366908號函及所附鑑定意見書各1份。 鑑定意見為：被告騎乘普通重型機車，行經無號誌路口，未減速慢行小心通過，為肇事次因之事實。 
二、按車輛行經無號誌之交岔路口時，應減速慢行作隨時停車之
    準備，道路交通安全規則第93條第1項第2款訂有明文。而被
    告涂鏡楊疏未注意遵守上開規定肇致本案車禍顯有過失，且
    被告之過失行為與告訴人曾裕富受傷結果間衡之社會一般通
    念亦具有相當因果關係，是被告之犯嫌堪以認定。
三、核被告所為，係犯刑法第284條前段之過失傷害罪嫌。
四、依刑事訴訟法第251條第1項提起公訴。
　  此　致
臺灣新竹地方法院
中　　華　　民　　國　  110　　年　 　1  　月　　25　 日
                               檢  察  官  陳興男
本件正本證明與原本無異   
中　　華　　民　　國    110    年     2    月     4 　日
                               書  記  官  
附錄本案所犯法條 
中華民國刑法第284條
因過失傷害人者，處 1 年以下有期徒刑、拘役或 10 萬元以下
罰金；致重傷者，處 3 年以下有期徒刑、拘役或 30 萬元以下
罰金。